臺灣臺中地方法院刑事裁定
111年度撤緩字第287號
聲  請  人  臺灣臺中地方檢察署檢察官
受  刑  人  曾婉婷




上列聲請人因受刑人竊盜案件，聲請撤銷緩刑之宣告（111年度
執聲字第2721號），本院裁定如下：
    主  文
聲請駁回。
    理  由
一、聲請意旨略以：受刑人曾婉婷因竊盜案件，經本院以111年
    度簡字第367號判決判處拘役20日，緩刑2年，於民國111年6
    月6日確定在案。惟受刑人於緩刑期前之111年3月16日故意
    犯施用第二級毒品案件，經本院於111年7月7日以111年度中
    簡字第1420號判決判處有期徒刑3月，於同年8月5日確定；
    另於111年3月29日故意犯施用第二級毒品案件，經本院於11
    1年9月6日以111年度中簡字第1416號判決判處有期徒刑3月
    ，於同年10月18日確定。受刑人於前案竊盜案件仍在法院審
    理中，無視法規範之存在，另行起意於111年3月16日、同年
    月29日再犯後案2次施用第二級毒品案件，足認前案所為並
    非一時失慮所為之偶發性、初犯性犯罪，前案緩刑宣告不及
    審酌後案犯行，應認此緩刑難收預期效果，合於刑法第75條
    之1第1項第1款所定得撤銷緩刑宣告之原因，爰依刑事訴訟
    法第476條規定，聲請撤銷其緩刑之宣告等語。
二、受緩刑之宣告，有於緩刑前因故意犯他罪，而在緩刑期內受
    6月以下有期徒刑、拘役或罰金之宣告確定，足認原宣告之
    緩刑難收其預期效果，而有執行刑罰之必要者，得撤銷其宣
    告，刑法第75條之1第1項第1款定有明文。本規定係採裁量
    撤銷主義，賦予法院撤銷與否之權限，特以「足認原宣告之
    緩刑難收其預期效果，而有執行刑罰之必要」，供作審認之
    標準，亦即於上揭「得」撤銷緩刑之情形，法官應依職權審
    酌受刑人所犯前後數罪間，關於法益侵害之性質、再犯之原
    因、違反法規範之情節是否重大、受刑人主觀犯意所顯現之
    惡性及其反社會性等情，是否已使前案原為促使惡性輕微之
    被告或偶發犯、初犯改過自新而宣告之緩刑，已難收其預期
    之效果，而確有執行刑罰之必要，據以為合目的性裁量，此
    與刑法第75條第1項所定各款要件有一具備，毋庸審酌其他
    情狀，即應逕予撤銷緩刑之情形不同。又以刑法第75條之1
    第1項第1款至第3款所列事由聲請撤銷緩刑宣告者，應於判
    決確定後6月以內為之，為同法第75條之1第2項、第75條第2
    項所明定，旨在督促主管機關注意即時行使撤銷緩刑之責，
    俾使撤銷緩刑之法律關係早日確定。
三、經查：
  ㈠受刑人因竊盜案件，經本院於111年4月25日以111年度簡字第
    367號判決判處拘役20日。緩刑2年，於111年6月6日確定（
    下稱前案）。受刑人於緩刑期前之111年3月16日故意犯施用
    第二級毒品罪，經本院於111年7月7日以111年度中簡字第14
    20號判決判處有期徒刑3月，於111年8月5日確定；另於111
    年3月29日故意犯施用第二級毒品罪，經本院於111年9月6日
    以111年度中簡字第1416號判決判處有期徒刑3月，於111年1
    0月18日確定（以下合稱後案）。檢察官於111年11月18日即
    後案判決確定後6月內，提出本件聲請等情，有前、後案之
    本院刑事簡易判決、臺灣高等法院被告前案紀錄表及臺灣臺
    中地方檢察署111年11月18日中檢永振111執12696字第11191
    28945號函上本院收文戳章附卷可稽，受刑人於緩刑期前因
    故意犯他罪，在緩刑期內受6月以下有期徒刑之宣告確定，
    經檢察官於法定期限內向本院聲請撤銷受刑人前案之緩刑宣
    告，洵堪認定，程序上應無不合。
  ㈡緩刑制度係為促進惡性輕微之被告或偶發犯、初犯利於改過
    自新，避免短期自由刑弊端而設，倘一旦有於緩刑期內受刑
    之宣告之情形，即不加審酌各該案件之實際行為時點及具體
    情節，一律撤銷緩刑，實與前揭立法本旨未盡相符。本件受
    刑人於前案審理期間，另犯後案各次施用第二級毒品犯行，
    固有不該，惟受刑人除前案以外，別無其他財產犯罪之紀錄
    ，有上開臺灣高等法院被告前案紀錄表在卷可參，受刑人所
    犯前案之情節尚非嚴重，其於前案審理期間坦承竊盜犯行，
    與前案被害人達成和解並賠償完畢，即有彌補其行為致生損
    害之積極作為，可見其歷經偵、審程序後已知悔悟；受刑人
    所犯前案乃侵害他人之個人財產法益之犯罪類型，後案則屬
    戕害施用者本身之身心健康、侵害社會法益之犯罪，二者無
    論犯罪罪質、目的、手段、情節及法益侵害結果均大相逕庭
    ，其行為所彰顯之主觀惡性亦非相同，無法一概而論，何況
    受刑人前案行為時間係「110年7月10日」，即在後案各次行
    為前，應不得以其後案之行為反推前案行為非出於一時失慮
    所為。又受刑人為後案各次行為時，前案尚未判決，本無法
    預期前案將受緩刑之宣告，及其後案行為對於前案緩刑宣告
    可能產生之負面影響，難認受刑人主觀上有何罔顧法院宣告
    緩刑寬典而一再故意犯罪之高度反社會性，或存有高度法敵
    對意識。綜合上情觀之，無從遽認前案宣告之緩刑難收預期
    效果，而有執行刑罰之必要，故檢察官執此事由聲請撤銷受
    刑人前案之緩刑宣告，為無理由，應予駁回。
四、依刑事訴訟法第220條，裁定如主文。
中　　華　　民　　國　  111 　年  　12　　月　　 8　　日
　　　　　　　　　刑事第十六庭  法　官　鄭咏欣
以上正本證明與原本無異。
如不服本裁定，應於收受送達後5日內向本院提出抗告狀。（應
附繕本）
　　　　　　　　　　　　　　　　書記官　施佑諭
中    華    民    國   111    年    12    月     8    日